【裁判字號】    89,上訴,3767
【裁判日期】    890731
【裁判案由】    毒品危害防制條例
【裁判全文】
臺灣高等法院刑事判決                          八十九年度上訴字第三七六七號
    上  訴  人
    即  被  告  甲○○
右上訴人因違反毒品危害防治條例案件，不服臺灣板橋地方法院八十九年度訴字第八
九七號，中華民國八十九年七月三十一日第一審判決（起訴案號：臺灣板橋地方法院
檢察署八十九年度偵緝字第五六二號、八十九年度毒偵緝字第四六五號、第四六六號
、第四六七號）提起上訴，本院判決如左：
    主  文
上訴駁回。
    事  實
一、甲○○前曾於民國八十六年間曾因違反麻醉藥品管理條例等案件，經臺灣板橋地
    方法院判處應執行有期徒刑十月確定，於八十七年八月三十日執行完畢，猶不知
    悔改，復基於轉讓第二級毒品安非他命之犯意，於八十八年年中間某日，在臺北
    縣新莊市某友人住處，無償提供安非他命予周政杰施用一次。嗣於八十九年一月
    二十三日晚上八時二十分許，在台北縣新莊市○○○路七號三樓住處與周政杰同
    時地為警查獲，扣得其與周政杰共有之安非他命四包及其所有之安非他命吸食器
    一個（施用第二級毒品安非他命部分，經上訴人甲○○於本院撤回上訴，業已確
    定），因而詢悉甲○○轉讓第二級毒品安非他命供周政杰施用之情。
二、案經臺北縣警察局永和分局、板橋分局報請臺灣板橋地方法院檢察署檢察官偵查
    起訴。
    理  由
一、訊據上訴人即被告（下稱被告）甲○○於偵審中否認於右揭時地轉讓第二級毒品
    安非他命予周政杰施用之犯行，並辯稱：渠只與周政杰合資購買安非他命，並無
    免費提供安非他命給周政杰施用云云。惟查，證人周政杰於警訊時即曾供證被告
    甲○○有免費提供渠安非他命吸食云云（見偵字第二四九二號卷，第一五頁反面
    ），其雖於偵查中翻異前詞否認上開供證之情，然其於原審審訊時，經隔離訊問
    後復證稱：甲○○於八十八年年中，曾在新莊朋友住處拿安非他命請渠免費吸食
    一次云云（見原審卷，第五四頁）甚明，核與被告於警訊中所稱：有提供安非他
    命給周政杰吸用，沒有代價的云云（見偵字第二四九二號卷，第八頁反面）等情
    已然相符。衡諸常情，被告與周政杰均有施用安非他命之習行，且其間有妻舅之
    誼親關係，其間互通安非他命之有無，應屬平常，況彼等復無何怨隙，周政杰顯
    無誣陷被告之理，是證人周政杰供證被告有轉讓其安非他命施用一次之情，應係
    真實無訛。被告前開所辯，無非卸責之詞，委不足採，其犯行洵堪認定。
二、核被告所為，係犯毒品危害防制條例第八條第二項之轉讓第二級毒品罪。被告持
    有第二級毒品行為，應為轉讓之高度行為所吸收，不另論罪。又被告前曾於八十
    六年間曾因違反麻醉藥品管理條例等案件，經臺灣板橋地方法院判處應執行有期
    徒刑十月確定，於八十七年八月三十日執行完畢，有本院被告全國前案記錄表一
    份在卷可稽，被告前受有期徒刑執行完畢，於五年以內再犯本件有期徒刑以上之
    罪，為累犯，應依刑法第四十七條規定，加重其刑。
三、原審以被告犯罪事證明確，適用毒品危害防制條例第八條第二項，刑法第十一條
    前段、第四十七條、第五十一條第五款，並審酌被告素行、所犯各罪對社會之危
    害及其犯罪後之態度等一切情狀，量處被告轉讓第二級毒品有期徒刑八月，經核
    其認事用法並無違誤，量刑亦屬妥適，被告上訴意旨仍執陳詞否認犯罪，並指摘
    原判決不當，為無理由，應予駁回。
據上論斷，應依刑事訴訟法第三百六十八條，判決如主文。
本案經檢察官覃正祥到庭執行職務。
中    華    民    國    八十九    年      十一      月      二十九      日
                              臺灣高等法院刑事第二庭
                                  審判長法  官  戴  章  甫
                                        法  官  林  銓  正
                                        法  官  黃  金  富
右正本證明與原本無異。
如不服本判決應於收受送達後十日內向本院提出上訴書狀，其未敘述上訴之理由者並
得於提起上訴後十日內向本院補提理由書（均須按他造當事人之人數附繕本）。
                                        書記官  江  采  廷
中    華    民    國    八十九    年       十一     月       三十       日
附錄：本判決論罪科刑法條全文
毒品危害防制條例第八條第二項：
轉讓第二級毒品者，處六月以上五年以下有期徒刑，得併科新臺幣七十萬元以下罰金
。


司法院資訊處製作；財團法人民間司法改革基金會備份。
